【裁判字號】    97,訴,115
【裁判日期】    970331
【裁判案由】    商業會計法等
【裁判全文】
臺灣臺北地方法院刑事判決              97年度訴字第115 號
公  訴  人  臺灣臺北地方法院檢察署檢察官
被      告  乙○○
            甲○○
                    號2 樓
上列被告等因稅捐稽徵法等案件，經檢察官聲請以簡易判決處刑
（聲請案號：臺灣臺北地方法院檢察署96年度偵字第19857 號、
23043號、24260號），經本院認不應以簡易判決處刑（受理案號
：本院97年度簡字第178 號），而改依通常審判程序進行，嗣被
告二人於本院準備程序就被訴事實均為有罪之陳述，經受命法官
告知被告二人簡式審判程序意旨，並聽取當事人之意見後，本院
合議庭裁定由受命法官獨任依簡式審判程序審理，判決如下：
    主  文
乙○○共同連續商業負責人，以明知為不實之事項而填製會計憑
證及記入帳冊，處有期徒刑陸月，如易科罰金，以銀元佰元即
新臺幣玖佰元折算壹日，減為有期徒刑月，如易科罰金，以銀
元佰元即新臺幣玖佰元折算壹日；又公司負責人為納稅義務人
，以不正當方法逃漏稅捐，處有期徒刑肆月，如易科罰金，以銀
元佰元即新臺幣玖佰元折算壹日，減為有期徒刑貳月，如易科
罰金，以銀元佰元即新臺幣玖佰元折算壹日。應執行有期徒刑
肆月，如易科罰金，以銀元佰元即新臺幣玖佰元折算壹日。緩
刑貳年。
甲○○共同連續商業負責人，以明知為不實之事項而填製會計憑
證及記入帳冊，處有期徒刑肆月，如易科罰金，以銀元佰元即
新臺幣玖佰元折算壹日，減為有期徒刑貳月，如易科罰金，以銀
元佰元即新臺幣玖佰元折算壹日；又公司負責人為納稅義務人
，以不正當方法逃漏稅捐，處有期徒刑月，如易科罰金，以銀
元佰元即新臺幣玖佰元折算壹日，減為有期徒刑壹月又拾伍日
，如易科罰金，以銀元佰元即新臺幣玖佰元折算壹日。應執行
有期徒刑貳月又拾伍日，如易科罰金，以銀元佰元即新臺幣玖
佰元折算壹日。緩刑貳年。
    事  實
一、乙○○係設址在臺北市○○區○○路124 之1號1樓豪諺科技
    有限公司（下稱豪諺公司）之負責人，為商業會計法上所規
    定之負責人，依交易情形製作會計憑證及記入帳冊為其經營
    商業附隨之業務，為從事業務之人。其明知豪諺公司並無實
    際向碩德生化科技股份有限公司（下稱碩德公司）進貨之事
    實，竟與碩德公司實際商業負責人林泰欽及記帳業者洪龍丞
    （均業經臺灣士林地方法院檢察署提起公訴）共同基於為填
    製不實憑證及記入帳冊之概括犯意，自92年間某日，由洪龍
    丞處連續取得碩德公司92年6 月至同年12月所開立之不實之
    發票共29張，供豪諺公司虛偽行使申報為進項扣抵憑證，並
    由乙○○委託指示洪龍丞將上開不實之發票填製會計憑證並
    記入帳冊，進而填具營業人銷售額與92年度營利事業所得稅
    結算申報書，持向財政部臺北市國稅局申報豪諺公司進項金
    額共計新臺幣（以下同）2,880萬1,841元，以此不正當方法
    為納稅義務人豪諺公司逃漏營業稅額144萬98 元，足以生損
    害於稅捐機關對核課營業稅之正確性。嗣經稅捐稽徵機關查
    獲，始悉上情。
二、甲○○係設址在臺北市大安區○○○路○ 段30巷23號生圓科
    技股份有限公司（下稱生圓公司）之負責人，為商業會計法
    上所規定之負責人，依交易情形製作會計憑證及記入帳冊為
    其經營商業附隨之業務，為從事業務之人。其明知生圓公司
    並無實際向碩德生化科技股份有限公司（下稱碩德公司）進
    貨之事實，竟與碩德公司實際商業負責人林泰欽及記帳業者
    洪龍丞（均業經臺灣士林地方法院檢察署提起公訴）共同基
    於為填製不實憑證及記入帳冊之概括犯意，自92年間某日，
    由洪龍丞處連續取得碩德公司92年7月至同年8月所開立之不
    實之發票共10張，供生圓公司虛偽行使申報為進項扣抵憑證
    ，並由甲○○委託指示洪龍丞將上開不實之發票填製會計憑
    證並記入帳冊，進而填具營業人銷售額與92年度營利事業所
    得稅結算申報書，持向財政部臺北市國稅局申報生圓公司進
    項金額共計新臺幣（以下同）800萬582元，以此不正當方法
    為納稅義務人生圓公司逃漏營業稅額40萬28元，足以生損害
    於稅捐機關對核課營業稅之正確性。嗣經稅捐稽徵機關查獲
    ，始悉上情。
三、案經臺灣士林地方法院檢察署檢察官呈請臺灣高等法院檢察
    署檢察長令轉臺灣臺北地方法院檢察署檢察官偵查、聲請以
    簡易判決處刑。
    理  由
壹、程序方面
甲、按除被告所犯為死刑、無期徒刑、最輕本刑為三年以上有期
    徒刑之罪或高等法院管轄第一審案件者外，於法院行準備程
    序進行中，被告先就被訴事實為有罪之陳述時，審判長得告
    知被告簡式審判程序之旨，並聽取當事人、代理人、辯護人
    及輔佐人之意見後，裁定進行簡式審判程序；且受命法官行
    準備程序，與法院或審判長有同一之權限；又簡式審判程序
    之證據調查，不受刑事訴訟法第159 條第1 項、第161 條之
    2 、第161 條之3 、第163 條之1 及第164 條至第170 條規
    定之限制，刑事訴訟法第273 條之1 第1 項、第279 條第2
    項前段、第273 條之2 分別定有明文。
乙、查本件被告乙○○、甲○○所犯為死刑、無期徒刑、最輕本
    刑為三年以上有期徒刑以外之罪，且非高等法院管轄第一審
    之案件，其於準備程序就前揭被訴事實為有罪之陳述，經受
    命法官告知簡式審判程序之旨，並聽取當事人之意見後，本
    院認無不得或不宜改依簡式審判程序進行之處，爰依刑事訴
    訟法第273條之1第1 項，裁定本件由受命法官獨任進行簡式
    審判程序，合先敘明。
貳、實體方面
甲、被告乙○○部分：
    經查，上揭事實，業據被告乙○○於本院97年2 月19日準備
    程序、審判程序時均供承不諱（見臺灣臺北地方法院97年度
    訴字第115 號，以下簡稱本院卷，第13背面頁、15背面頁）
    。此外，並有下列事證足資佐證被告自白與事實相符，玆分
    述如下：
、被告乙○○為豪諺公司之登記負責人，經被告坦承不諱（本
    院卷，第13背面頁、15背面頁），與被告於96年5月9日偵訊
    時供稱：「（問：有無與碩德生化科技股份有限公司交易）
    有透過記帳業者洪龍丞作帳，但無實際交易。」等語【見臺
    灣臺北地方法院檢察署96年度偵字第6402號，以下簡稱偵64
    02卷，第13頁】；旋於96年12月4 日偵訊時陳稱：「（問：
    是否坦承於92年6 月至12月間，持碩德公司發票虛報進項逃
    漏豪諺公司144 萬98元營業稅？）是。我當時與碩德公司沒
    有實際交易，是洪龍丞拿這些發票給我節稅，我當時是豪諺
    公司的登記及實際負責人。」等語情節均相符【見臺灣臺北
    地方法院檢察署96年度偵字第19857號，以下簡稱偵19857卷
    ，第21頁】。是被告乙○○自白與事實相符。
、又證人洪龍丞於96年5 月23日偵訊時證稱：「洪龍丞會計事
    務所有幫豪諺公司記帳及申報營業稅。」等語綦詳【見臺灣
    臺北地方法院檢察署96年度偵字第6402號，以下簡稱偵6402
    卷，第20頁】；證人林泰欽於96年6月12日偵訊時證稱：「
    碩德公司與豪諺公司無實際交易」、「（問：其他公司的交
    易究竟是誰在做？）是洪龍丞拿我們公司發票開給他們。」
    、「（問：為何這些公司表示你有跟他們請款開發票給他們
    ？）當時我們公司已經沒有營業，他們是為了要製造業績，
    是洪龍丞叫他們這樣講的，不可能貨都沒交他們就付款。」
    等語綦詳【見偵6402卷第35頁】。是證人洪龍丞、林泰欽上
    開證述與被告乙○○上開自白相符，應堪採信。
、並有碩德公司專案申請調檔統一發票查核清單、統一發票等
    【見臺灣士林地方法院檢察署95年度他字第427 號，以下簡
    稱他427 卷，第242至243頁】、財政部臺北市國稅局進銷項
    憑證明細資料表等【臺灣臺北地方法院檢察署95年度偵字第
    6368號，以下簡稱偵6368卷，第29至39頁】、公司登記資料
    查詢畫面等【臺灣臺北地方法院檢察署96年度偵字第19857
    號，以下簡稱偵19857卷，第10至11頁】等附卷可稽。
、綜上，被告乙○○自白與事實相符，而本件事證明確，其犯
    行堪以認定。
乙、被告甲○○部分：
    經查，上揭事實，業據被告甲○○於本院97年2 月19日準備
    程序、審判程序時均供承不諱（見本院卷，第13背面頁、15
    背面頁）。此外，並有下列事證足資佐證被告自白與事實相
    符，玆分述如下：
、被告甲○○為生圓公司之登記負責人，業經被告於本院97年
    2月19日準備程序、審判程序時均供承不諱，與其於96年5月
    23日偵訊時供稱：「（問：碩德公司開立之發票，生圓公司
    有無拿去申報營業稅？）是。」等語【見偵6402卷第24頁】
    ；其復於96年12月4日偵訊時供稱：「（問：是否坦承於92
    年7、8月間，持碩德公司發票虛報進項逃漏生圓公司40萬28
    元營業稅？）是。我當時與碩德公司沒有實際交易，是洪龍
    丞拿這些發票給我節稅，我當時是生圓公司的登記及實際負
    責人。」等語情節均相符【見偵19857 卷第21頁】。是被告
    甲○○自白與事實相符。
、又證人林泰欽於96年6 月12日偵訊時證稱：「碩德公司與生
    圓公司無實際交易」、「（問：其他公司的交易究竟是誰在
    做？）是洪龍丞拿我們公司發票開給他們。」、「（問：為
    何這些公司表示你有跟他們請款開發票給他們？當時我們公
    司已經沒有營業，他們是為了要製造業績，是洪龍丞叫他們
    這樣講的，不可能貨都沒交他們就付款。」等語綦詳【見偵
    6402卷第35頁】；證人洪龍丞於96年5 月23日偵訊時證稱：
    「洪龍丞會計事務所有幫豪諺公司記帳及申報營業稅。」等
    語綦詳【見偵6402卷第20頁】。是證人林泰欽、洪龍丞上開
    證述與被告甲○○自白事實相符。
、並有碩德公司專案申請調檔統一發票查核清單、統一發票等
    【見他427卷第246頁】、財政部臺北市國稅局進銷項憑證明
    細資料表等【見偵6368卷第29至39頁】、公司登記資料查詢
    畫面等【見偵19857 卷第12頁】、生圓科技股份有限公司變
    更登記表【偵6368卷第147 頁】等附卷可稽。
、綜上，被告甲○○自白與事實相符，而本件事證明確，其犯
    行堪以認定。
丙、新舊法之比較：
（一）被告行為後，商業會計法於95年5 月24日修正公布，於同
      年月26日生效，有關商業會計法第71條第1 款於修正前、
      後之構成要件均屬相同，但修正前之法定刑為「5 年以下
      有期徒刑、拘役或科或併科新台幣15萬元以下罰金。」而
      修正後之法定刑則為「5 年以下有期徒刑、拘役或科或併
      科新台幣60萬元以下罰金。」，比較新、舊法之結果，被
      告行為時之舊法對被告較為有利。依刑法第2 條第1 項前
      段之規定，本件自應適用被告行為時之舊法。
（二）被告行為後，刑法業於94年2 月2 日公布，於95年7 月1
      日施行。按「行為後法律有變更者，適用行為時之法律，
      但行為後之法律有利於行為人者，適用最有利於行為人之
      法律」，現行刑法第2 條第1 項定有明文，此條規定乃與
      刑法第1 條罪刑法定主義契合，而貫徹法律禁止溯及既往
      原則，係規範行為後法律變更所生新舊法律比較適用之準
      據法，是以，刑法第2 條本身雖經修正，但其既屬適用法
      律之準據法，本身尚無比較新舊法之問題，應一律適用裁
      判時之現行刑法第2 條規定以決定適用之刑罰法律。又本
      次刑法修正之比較新舊法，應就罪刑有關之共犯、未遂犯
      、想像競合犯、牽連犯、連續犯、結合犯，以及累犯加重
      、自首減輕暨其他法定加減原因（如身分加減）與加減例
      等一切情形，綜其全部罪刑之結果而為比較（最高法院95
      年5 月23日95年度第8 次刑庭會議決議意旨可資參照）。
      茲分述如下：
      １、刑法修正後，已將舊法第28條之「實施」修正為「實
          行」。其中「實施」一語，涵蓋陰謀、預備、著手及
          實行之概念在內，其範圍較廣；而「實行」則著重於
          直接從事構成犯罪事實之行為，其範圍較狹，亦即新
          法第28條共同正犯之範圍，已修正限縮於共同實行犯
          罪行為者始成立共同正犯，非除陰謀犯、預備犯共同
          正犯，自屬行為後法律之變更（最高法院96年台上字
          第3773號判決意旨參照）。新、舊法比較後，自以新
          法第28條之規定，對被告較為有利。
      ２、刑法修正後，刑法第55條牽連犯、第56條連續犯之規
          定，業已修正刪除，上揭規定刪除後，於數犯罪行為
          之情形，即應依刑法第51條之規定予以分論併罰，經
          比較新、舊法之結果，認應以適用行為時，即修正前
          刑法第55條、第56條之規定，對被告較為有利。
      ３、關於罰金刑，在刑法修正前，刑法分則編各罪所定罰
          金刑之貨幣單位原為銀元，其最高罰金數額，從各該
          法條規定，而最低罰金數額，則依修正前刑法第33條
          第5 款之規定為1 元以上（貨幣單位為銀元），且若
          定有罰金刑之論罪法條係於72年6 月25日前所制定，
          而該法條日後均未修正者，得依罰金罰鍰提高標準條
          例第1 條前段規定，就其原定數額提高為2 倍至10倍
          ，其後修正者則不提高倍數，並依現行法規所定貨幣
          單位折算新臺幣條例第2 條規定，以銀元1 元折算為
          新臺幣3 元；於刑法修正後，因刑法第33條第5 款修
          正為：「罰金：新臺幣1 千元以上，以百元計算之。
          」使得刑法之罰金貨幣單位已由銀元改為新台幣，則
          刑法分則編各罪所定罰金刑之貨幣單位，自應配合修
          正為新臺幣，又為使刑法分則編各罪所定罰金之最高
          數額與刑法修正前趨於一致，乃增訂刑法施行法第1
          條之1 ：「中華民國94年1 月7 日刑法修正施行後，
          刑法分則編所定罰金之貨幣單位為新臺幣。94年1 月
          7 日刑法修正時，刑法分則編未修正之條文定有罰金
          者，自94年1 月7 日刑法修正施行後，就其所定數額
          提高為30倍。但72年6 月26日至94年1 月7 日新增或
          修正之條文，就其所定數額提高為3 倍。」從而，刑
          法分則編各罪所定罰金刑之最高數額，於刑法修正前
          、後並無不同，惟修正後刑法第33條第5 款所定罰金
          刑最低數額，較之修正前提高，自以修正前刑法第33
          條第5 款規定有利於被告。
      ４、被告行為時之刑法第51條第5 款規定：「數罪併罰，
          宣告多數有期徒刑者，於各刑中之最長期以上，各刑
          合併之刑期以下，定其刑期。但不得逾20年。」惟修
          正後該款規定：「數罪併罰，宣告多數有期徒刑者，
          於各刑中之最長期以上，各刑合併之刑期以下，定其
          刑期。但不得逾30年。」已將應執行刑之上限提高為
          30年，自以舊法較有利於被告。
      ５、綜上，依修正後之刑法第28條規定，雖已限縮被告與
          另案被告林政雄共同正犯成立範圍，然依修正前刑法
          第55條、第56條之規定，被告前開違反商業會計法、
          幫助他人逃漏稅捐等犯行，即可因牽連犯、連續犯等
          裁判上一罪關係而從一重處斷，毋需一罪一罰。綜其
          全部罪刑之結果而為比較，應依刑法第2 條第1 項前
          段之規定，適用行為時之規定即修正前刑法之規定，
          較有利於被告。
（三）按稅捐稽徵法第41條之罪之法定刑得科或併科新臺幣六萬
      元以下罰金，據修正後刑法施行法增訂第一條之一：「中
      華民國九十四年一月七日刑法修正施行後，刑法分則編所
      定罰金之貨幣單位為新臺幣。九十四年一月七日刑法修正
      時，刑法分則編未修正之條文定有罰金者，自九十四年一
      月七日刑法修正施行後，就其所定數額提高為三十倍。但
      七十二年六月二十六日至九十四年一月七日新增或修正之
      條文，就其所定數額提高為三倍」（按新增訂刑法施行法
      第一條之一規定，僅係替代罰金罰鍰提高標準條例部分條
      文，與罰金罰鍰提高標準條例罰金額度相同，只是貨幣單
      位由銀元改成新臺幣，並不發生有利、不利之問題，亦非
      法律變更刑度之條文，並無比較新舊法之問題，應逕予適
      用，附此說明。）及刑法第33條第5 款修正為：「罰金：
      新臺幣一千元以上，以百元計算之」等規定，上揭罪名之
      罰金刑最高額雖於修正前後均相同，惟最低額，依被告行
      為時之刑罰法律，即罰金罰鍰提高標準條例第1 條前段規
      定之提高倍數10倍及刑法第33條第5 款規定之罰金最低額
      1 元予以計算，修正前經換算均為新臺幣30元，修正後均
      提高為新臺幣1 千元。因此，比較上述修正前、後之刑罰
      法律，自以被告行為時關於科處罰金刑之法律較有利於被
      告。
丁、論罪科刑之法律適用：
一、核被告乙○○就事實欄一所為、被告甲○○就事實欄二所為
    ，各係犯修正前商業會計法第71條第1 款商業負責人填製不
    實會計憑證及記入帳冊罪、稅捐稽徵法第41條逃漏稅捐罪，
    該條處徒刑之規定，依同法第47條第1 款，僅適用於被告。
    又被告二人各就上開修正前商業會計法第71條第1 款犯行部
    分各與另案被告林泰欽、記帳業者洪龍丞有犯意聯絡與行為
    分擔，第三人林泰欽及記帳業者洪龍丞雖就違反修正前商業
    會計法第71條第1 款部分未具上開公司法負責人身分，惟依
    刑法第31條第1 項規定，仍成立共同正犯。被告二人各先後
    多次犯修正前商業會計法第71條第1 款之罪，時間緊接，犯
    罪構成要件相同，顯係基於概括之犯意反覆為之，各應依刑
    法第56條規定論以連續犯一罪並加重其刑。又按稅捐稽徵法
    第41條之罪，依同法第47條第1 款規定，係將納稅義務人為
    公司組織之刑事責任，基於刑事政策之考量，於其應處徒刑
    範圍內，轉嫁於公司之負責人。於此情形而受罰之公司負責
    人，乃屬代罰之性質，其既非逃漏稅捐之納稅義務人，當無
    所謂基於概括犯意逃漏稅捐可言，而一次逃漏營業稅行為，
    即足成立稅捐稽徵法第41條一次犯罪，是以被告二人各擔任
    上開公司負責人期間之1 次申報營業稅而逃漏營業稅行為，
    各應成立稅捐稽徵法第41條之罪，並應轉嫁於被告；至於公
    司負責人既非逃漏稅捐之納稅義務人，其僅係代罰而已，公
    司以不正當方法逃漏稅捐，縱由該公司負責人為之，究非屬
    於公司負責人本身之犯罪行為，自與該公司負責人之其他犯
    罪行為間，無方法結果之牽連關係，故被告二人各所犯稅捐
    稽徵法第41條、第47條第1 款之罪與修正前商業會計法第71
    條第1 款之罪，犯意係各別，罪質互異，各應分論併罰。
二、玆審酌被告二人所為，影響稅捐稽徵制度之正確性，實屬可
    議，惟念及被告二人於犯罪後坦承犯行不諱，暨其因一時失
    慮而犯本件之罪，並已供承犯行，而見悔意，本院斟酌被告
    素行及其犯罪之動機、目的、手段、所生危害與犯罪後之態
    度、生活狀況、品行、智識程度等一切情狀，及考量被告乙
    ○○犯罪情節詳如上所述比較被告甲○○犯罪情節之重輕各
    不同，爰各別量處如主文所示之刑，各諭知易科罰金之折算
    標準。又被告二人行為時之刑法第四十一條規定：「犯最重
    本刑為三年以下有期徒刑以下之刑之罪，而受六月以下有期
    徒刑或拘役之宣告，因身體、教育、職業或家庭之關係，執
    行顯有困難者，得以一元以上三元以下折算一日，易科罰金
    。」；九十年一月十日修正公布之刑法第四十一條規定：「
    犯最重本刑為五年以下有期徒刑以下之刑之罪，而受六個月
    以下有期徒刑或拘役之宣告，因身體、教育、職業、家庭之
    關係或其他正當事由，執行顯有困難者，得以一元以上三元
    以下折算一日，易科罰金。但確因不執行所宣告之刑，難收
    矯正之效，或難以維持法秩序者，不在此限。併合處罰之數
    罪，均有前項情形，其應執行之刑逾六月者，亦同。」，且
    依其時罰金罰鍰提高標準條例第二條前段規定，就其原定數
    額提高為一百倍折算一日，即以銀元一百元至三百元（即新
    臺幣三百元至九百元）折算一日；九十五年七月一日修正施
    行之刑法第四十一條規定：「犯最重本刑為五年以下有期徒
    刑以下之刑之罪，而受六個月以下有期徒刑或拘役之宣告者
    ，得以新臺幣一千元、二千元或三千元折算一日，易科罰金
    。前項規定於數罪併罰，其應執行之刑未逾六月者，亦適用
    之。」；經比較各該修正前、後之易科罰金標準，以九十年
    一月十日修正公布之刑法第四十一條規定，較有利於被告，
    爰依修正前（即九十年一月十日修正公布之）刑法第四十一
    條第一項前段規定，各諭知如易科罰金之折算標準。末查被
    告二人未曾因故意犯罪受有期徒刑以上刑之宣告，有臺灣高
    等法院被告二人前案紀錄表，渠等二人素行尚稱良好，復酌
    被告二人犯後坦認犯行，且有悔改之意，因一時失慮、貪圖
    為上開公司私利致罹刑典，經此次警偵審訊之教訓後，當知
    所警惕，信無再犯之虞，本院因認上開對其所宣告之刑，以
    暫不執行為適當，爰併予宣告緩刑二年，用啟自新。
、本案減刑並諭知易科罰金折算標準部分：
    查被告二人犯本案之時間係在96年4 月24日之前，所犯合於
    中華民國96年罪犯減刑條例第2條第1項第3 款規定，應減其
    宣告刑二分之一，茲依同條例7 條規定，於判決主文同時諭
    知宣告刑及減得之刑，與其上開易科罰金折算標準，故本件
    減處各如主文所示之刑，並均諭知易科罰金折算標準。爰就
    被告二人上開各該宣告刑及所定應執行刑，均諭知易科罰金
    之折算標準。
據上論斷，應依刑事訴訟法第452條、第273條之1第1項、第299
條第1項前段，稅捐稽徵法第41條、第47條第1款，95年5 月24日
修正前商業會計法第71條第1 款、刑法第2條第1項前段、第11條
前段、第31條第1項、第28條，修正前刑法條第56條、第51條第5
款、刑法第74條第1項第1款，中華民國九十六年罪犯減刑條例第
2條第1項第3款、第7條、第9條，修正前刑法第41條第1項前段，
修正前罰金罰鍰提高標準條例第2 條，現行法規所定貨幣單位折
算新臺幣條例第2條，判決如主文。
本案經檢察官王育珍到庭執行職務。
中    華    民    國    97    年  3     月      31    日
                  刑事第十六庭法  官  施添寶
以上正本證明與原本無異。
如不服本判決應於收受本判決後10日內向本院提出上訴書狀，並
應敘述具體理由，如未敘述上訴理由者，應於上訴期間屆滿後20
日內補提理由書狀於本院（均須按他造當事人之人數附繕本）「
切勿逕送上級法院」。告訴人或被害人如對於本判決不服者，應
具備理由請求檢察官上訴，其上訴期間之計算係以檢察官收受判
決正本之日期為準。
                              書記官  陳弘文
中    華    民    國    97    年  4     月       7    日
附錄：本案論罪科刑法條全文
稅捐稽徵法第41條：（逃漏稅捐之處罰）
納稅義務人以詐術或其他不正當方法逃漏稅捐者，處五年以下有
期徒刑、拘役或科或併科新台幣60,000元以下罰金。
稅捐稽徵法第47條：（法人或非法人團體負責人之刑責）
本法關於納稅義務人、扣繳義務人及代徵人應處徒刑之規定，於
左列之人適用之：
一  公司法規定之公司負責人。
二  民法或其他法律規定對外代表法人之董事或理事。
三  商業登記法規定之商業負責人。
四  其他非法人團體之代表人或管理人。
95年5 月24日修正前商業會計法第71條
商業負責人、主辦及經辦會計人員或依法受託代他人處理會計事
務之人員有左列情事之一者，處5年以下有期徒刑、拘役或科或
併科新台幣15萬元以下罰金：
一、以明知為不實之事項，而填製會計憑證或記入帳冊者。
二、故意使應保存之會計憑證、帳簿報表滅失毀損者。
三、意圖不法之利益而偽造、變造會計憑證、帳簿報表內容或撕
    毀其頁數者。
四、故意遺漏會計事項不為紀錄，致使財務報表發生不實之結果
    者。
五、其他利用不正當方法，致使會計事項或財務報表發生不實之
    結果者。


司法院資訊處製作；財團法人民間司法改革基金會備份。
